臺灣臺中地方法院刑事判決　　　　　　　　　　　　九十一年度訴字第一三四八號
　　公　訴　人　臺灣臺中地方法院檢察署檢察官
　　被　　　告　甲○○
右列被告因毒品危害防制條例案件，經檢察官提起公訴（九十一年度毒偵字第一二三
四號），本院判決如左：
    主  文
甲○○連續施用第一級毒品，累犯，處有期徒刑壹年。
注射針筒捌支、橡皮管壹條、空夾鍊帶肆只、生理食鹽水壹瓶，均沒收。
    事  實
一、甲○○曾於民國八十七年間因違反麻醉藥品管理條例案件，經臺灣高等法院臺中
    分院判處有期徒刑七月，於八十七年五月十九日確定，於八十七年九月二日執行
    完畢；又於八十八年間因竊盜案件，經臺灣高等法院臺中分院判處有期徒刑四月
    ，於八十九年一月三十一日判決確定；另於八十九年間因違反毒品危害防制條例
    案件，經本院判處有期徒刑八月，於八十九年四月十七日判決確定，上開二罪經
    定應執行刑為有期徒刑十一月確定，於九十年十月十九日執行完畢，仍不知悔改
    。於八十八年間因施用毒品案件，經本院裁定送觀察、勒戒後，認無繼續施用毒
    品之傾向，由臺灣臺中地方法院檢察署檢察官於八十八年二月二日以八十八年度
    偵字第三００一號為不起訴處分確定。其又因施用毒品案件，經本院裁定送觀察
    、勒戒後，仍認無繼續施用毒品之傾向，經臺灣臺中地方法院檢察署檢察官於八
    十八年四月九日以八十八年度偵字第八三三九號為不起訴處分確定。嗣再因施用
    毒品案件，經臺灣臺中地方法院檢察署檢察官聲請，本院裁定令入強制戒治處所
    施以強制戒治，檢察官將之送臺灣臺中戒治所執行強制戒治，並於八十九年十一
    月二十日期滿而戒治完畢。其詎仍不知戒惕，竟基於施用第一級毒品之概括犯意
    ，自九十一年二月下旬某日起至九十一年四月二十五日下午二、三時止，在臺中
    縣太平市○○路一０七之十五號五樓住處，以將海洛因放入注射針筒注入體內之
    方式，連續施用第一級毒品海洛因多次，約一天一次。嗣於九十一年四月二十五
    日下午四時三十分許，在右揭住處，為警持搜索票查獲，並扣得注射第一級毒品
    海洛因用之針筒八支、橡皮管一條、空夾鍊袋四只、生理食鹽水一瓶，以及非其
    所有之安非他命一包（毛重約零點四公克）及吸食器一組，並經警採其尿送檢驗
    呈嗎啡陽性反應。後經本院認其為四犯毒品危害防制條例第十條之施用毒品罪，
    以九十一年度毒聲字第一二二二號裁定令入戒治處所施以強制戒治一年。
二、案經臺中縣警察局霧峰分局報請臺灣臺中地方法院檢察署檢察官偵查起訴。
    理  由
一、訊據被告甲○○對其於右揭時地施用第一級毒品海洛因之事實，業於偵查及本院
    審理時坦承不諱，並有施用毒品所用之針筒八支、橡皮管一條、空夾鍊袋四只、
    生理食鹽水一瓶扣案可資佐證。而被告為警查獲後所採之尿液經送請臺中縣衛生
    局檢驗之結果，呈有嗎啡陽性反應，此有該局九十一年五月二日檢驗尿水報告書
    一紙附卷可稽，按海洛因係嗎啡經化學合成半人工合成品，藥（毒）性倍於嗎啡
    ，其經施用進入人體，藉人體解毒系統之代謝作用而分解成藥（毒）性較低於嗎
    啡，故於施用海洛因（麻藥）之煙毒嫌犯尿液中，可檢出嗎啡煙毒反應；一般施
    用毒品，八小時內約有百分之八十量於尿中排出，二十四小時後剩餘量之百分之
    九十再排出，七十二小時仍有微量排出，有憲兵司令部八十年五月七日（八十）
    鑑驗字第一七四六號函可參。是被告確有施用海洛因之犯行，堪可認定。再查，
    被告於八十八年間因施用毒品案件，經本院裁定送觀察、勒戒後，認無繼續施用
    毒品之傾向，由臺灣臺中地方法院檢察署檢察官於八十八年二月二日以八十八年
    度偵字第三００一號為不起訴處分確定。其又因施用毒品案件，經本院裁定送觀
    察、勒戒後，仍認無繼續施用毒品之傾向，經臺灣臺中地方法院檢察署檢察官於
    八十八年四月九日以八十八年度偵字第八三三九號為不起訴處分確定。嗣再因施
    用毒品案件，經臺灣臺中地方法院檢察署檢察官聲請，本院裁定令入強制戒治處
    所施以強制戒治，檢察官將之送臺灣臺中戒治所執行強制戒治，並於八十九年十
    一月二十日期滿而戒治完畢之事實，有臺灣高等法院被告全國前案紀錄表、臺灣
    臺中地方法院檢察署刑案資料查註紀錄表各一份附卷可稽，是其於五年內四犯毒
    品危害防制條例第十條之罪，亦可認定。綜上，被告自白與事實相符，其連續施
    用第一級毒品海洛因之事證明確，犯行洵堪認定。
二、核被告所為，係犯毒品危害防制條例第十條第一項之施用第一級毒品海洛因罪。
    被告先後多次施用海洛因之行為，時間緊密，所犯構成要件相同，顯係基於概括
    之犯意反覆為之，應依連續犯之規定論以一罪。再被告施用第一級毒品海洛因前
    之連續持有海洛因行為，本應以連續持有論，惟持有後進而施用，其持有之低度
    行為應被施用之高度行為所吸收，故不再另論其持有第一級毒品罪。被告前曾於
    八十七年間因違反麻醉藥品管理條例案件，經臺灣高等法院臺中分院判處有期徒
    刑七月，於八十七年五月十九日確定，於八十七年九月二日執行完畢；又於八十
    八年間因竊盜案件，經臺灣高等法院臺中分院判處有期徒刑四月，於八十九年一
    月三十一日判決確定；另於八十九年間因違反毒品危害防制條例案件，經本院判
    處有期徒刑八月，於八十九年四月十七日判決確定，上開二罪經定應執行刑為有
    期徒刑十一月確定，於九十年十月十九日執行完畢之事實，有臺灣高等法院被告
    全國前案紀錄表在卷可稽，其受有期徒刑之執行完畢後，五年以內再犯本件有期
    徒刑以上之罪，為累犯，應依刑法第四十七條規定加重其刑。爰審酌被告一再施
    用第一級毒品，經觀察勒戒、強制戒治執行完畢後，仍不知戒惕，無視於毒品對
    於自身健康之戕害及國家對於杜絕毒品犯罪之禁令，不知戒除惡習，惡性非輕，
    然念及被告於本院審理期間坦承犯行，態度良好，其施用毒品海洛因並無危害他
    人，本之施用毒品者均有相當程度之成癮性及心理依賴，其犯罪心態與一般刑事
    犯罪之本質並不相同，容應以「病人」之角度為考量，並側重適當之醫學治療及
    心理矯治為宜，且被告經施以長時間之強制戒治，固屬保安處分之一種，然既與
    其所應受之刑罰，同係限制身自由，揆諸比例原則，應予適當量刑等一切情狀，
    量處如主文所示之刑，以資懲儆。又扣案之注射針筒八支、橡皮管一條、空夾鍊
    袋四只、生理食鹽水乙瓶為被告所有及供施用毒品所用之物，依刑法第三十八條
    第一項第二款之規定宣告沒收。另扣案之安非他命一包（毛重約零點四公克）及
    吸食器一組，非被告所有，而為其友人「阿模」（音譯）在被告住處施用後置於
    該處等情，據被告於警訊、偵查及本院審理時供承明確，並無瑕疵，當可採信，
    且其亦非被告施用第一級毒品所用之物，爰不為沒收諭知，併予敘明。
據上論斷，應依刑事訴訟法第二百九十九條第一項前段，毒品危害防制條例第十條第
一項、第十八條第一項前段、第二十條第三項前段，刑法第十一條前段、第五十六條
、第四十七條、第三十八條第一項第二款，判決如主文。
本案經檢察官陳棟杰到庭執行職務
中華      民      國      九十一      年      六    月    廿八    日
                                臺灣臺中地方法院刑事第四庭
                                        法  官  楊  真  明
右正本證明與原本無異。
如不服本判決，應於送達後十日內向本院提出上訴狀（須附繕本），上訴於臺灣高等
法院臺中分院。
                                        書記官
中      華      民      國      九十一      年      六    月    廿八    日
附錄本判決論罪科刑法條
毒品危害防制條例第十條第一項
  施用第一級毒品者，處六月以上五年以下有期徒刑。
